---
title: "Introduction à la base de données corpoaccident"
output: rmarkdown::html_vignette
vignette: >
  %\VignetteIndexEntry{Introduction à la base de données corpoaccident  }
  %\VignetteEngine{knitr::rmarkdown}
  %\VignetteEncoding{UTF-8}
---

```{r, include = FALSE}
knitr::opts_chunk$set(
  collapse = TRUE,
  comment = "#>"
)
```

```{r setup, warning=FALSE, message=FALSE}
library(corpoaccident)
library(dplyr)
library(ggplot2)
```

## La base de données corpoaccident

La base de données `corpoaccident` fournit des informations sur les accidents corporels de la circulation (soit un accident survenu sur une voie ouverte à la circulation publique, impliquant au moins un véhicule et ayant fait au moins une victime ayant nécessité des soins).  
La base de données est constituée de 4 data.frame (carac, lieu, usager et vihicule).

```{r, data}
data("carac")
data("lieu")
data("usager")
data("vehicule")
```

### carac

```{r, carac}
head(carac)

str(carac)
```

### lieu

```{r, lieu}
head(lieu)

str(lieu)
```

### usager

```{r, usager}
head(usager)

str(usager)
```

### vehicule

```{r, vehicule}
head(vehicule)

str(vehicule)
```
